臺灣臺中地方法院刑事判決　　　　　　　94年度訴字第2684號
公　訴　人　臺灣臺中地方法院檢察署檢察官
被　　　告　甲○○
上列被告因違反毒品危害防制條例案件，經檢察官提起公訴（九
十四年度毒偵字第三七五四號），經本院合議庭裁定由受命法官
獨任進行簡式審判程序，判決如下：
    主    文
甲○○連續施用第一級毒品，處有期徒刑拾月；扣案之第一級毒
品海洛因（驗餘合計淨重貳點零貳公克）沒收銷燬之、扣案供前
開第一級毒品海洛因包裝用之外包裝袋只（空包裝重壹點捌
公克）均沒收。又連續施用第二級毒品，處有期徒刑陸月；扣案
之第二級毒品甲基安非他命肆包（含外包裝袋肆只，毛重捌點伍
肆公克）沒收銷燬之。應執行有期徒刑壹年貳月；扣案之第一級
毒品海洛因（驗餘合計淨重貳點零貳公克）、第二級毒品甲基安
非他命肆包（含外包裝袋肆只，毛重捌點伍肆公克）均沒收銷燬
之、扣案供前開第一級毒品海洛因包裝用之外包裝袋只（空包
裝重壹點捌公克）均沒收。
    犯罪事實
一、甲○○曾於民國九十三年間，因違反毒品危害防制條例案件
    ，經本院以九十四年度訴字第二八二號判決判處有期徒刑九
    月、五月，並定其應執行有期徒刑一年，經上訴後，由臺灣
    高等法院臺中分院於九十四年五月二日以九十四年度上訴字
    第九一九號判決上訴駁回，並經最高法院以九十四年度臺上
    字第三六一二號判決上訴駁回確定，尚未入監執行（未構成
    累犯，且案件之既判力時點為九十四年五月二日）；又前因
    施用毒品案件，經本院以九十三年度毒聲字第一四七號裁定
    送觀察、勒戒後，認無繼續施用毒品傾向，於九十三年三月
    五日自勒戒處所釋放，並由臺灣臺中地方法院檢察署檢察官
    於九十三年三月十五日以九十三年度毒偵字第四八四號不起
    訴處分確定。詎甲○○竟於觀察、勒戒執行完畢釋放後五年
    內，復各基於施用第一級毒品及第二級毒品之概括犯意，自
    九十四年五月十四日起，至同年七月十四日下午六時許止，
    在其位於臺中市○區○○里○○○街三六號三樓之一住處，
    以將海洛因摻入香煙中，再點火使生煙霧後，以口鼻吸入之
    方式，約每隔四、五天施用第一級毒品海洛因一次，連續施
    用多次；並於上開期間，在上址住處，以將甲基安非他命置
    於玻璃球吸食器內，以火燒烤產生燻煙，再吸食該燻煙之方
    式，約每隔四、五天施用第二級毒品甲基安非他命一次，連
    續施用多次。嗣於九十四年七月十四日晚上七時許，為警在
    其上址住處查獲，並扣得其所有之第一級毒品海洛因（驗餘
    合計淨重二．０二公克）、第二級毒品甲基安非他命四包（
    含外包裝袋四只，毛重八．五四公克）及供前開第一級毒品
　　海洛因包裝用之外包裝袋三只（空包裝重一．三八公克）。
　  甲○○為警查獲後，經警採其尿液送驗結果，均呈安非他命
    、甲基安非他命及嗎啡陽性反應。
二、案經臺中市警察局第五分局報告臺灣臺中地方法院檢察署檢
    察官偵查起訴。
    理    由
一、上揭犯罪事實，業據被告甲○○於警詢、偵查中及本院審理
    時坦承不諱，而被告於九十四年七月十四日為警查獲後，經
    警採尿送驗結果，確呈安非他命、甲基安非他命及嗎啡陽性
    反應，有中山醫學大學附設醫院藥物濫用檢測中心出具之尿
    液檢驗報告一紙附卷可稽，且有上開犯罪事實欄所載被告所
    有供施用之第一級毒品海洛因（驗餘合計淨重二．０二公克
    ）、第二級毒品甲基安非他命四包（含外包裝袋四只，毛重
　　八．五四公克）、供前開第一級毒品海洛因包裝用之外包裝
　  袋三只（空包裝重一．三八公克）扣案可稽，足見被告自白
    與事實相符，堪予採信。又被告前因施用毒品案件，經本院
    以九十三年度毒聲字第一四七號裁定送觀察、勒戒後，認無
    繼續施用毒品傾向，於民國九十三年三月五日自勒戒處所釋
    放，並由臺灣臺中地方法院檢察署檢察官於九十三年三月十
    五日以九十三年度毒偵字第四八四號不起訴處分確定等情，
    有臺灣高等法院被告前案紀錄表、臺灣臺中地方法院檢察署
    刑案資料查註紀錄表等附卷可佐。是本件被告於觀察勒戒執
    行完畢釋放後五年內再犯本件施用毒品罪，事證已臻明確，
    被告連續施用第一級毒品、第二級毒品犯行均堪認定，應依
    法論科。
二、核被告所為，係犯毒品危害防制條例第十條第一項之施用第
    一級毒品罪及同條第二項之施用第二級毒品罪。又被告因施
    用海洛因、甲基安非他命毒品前之持有海洛因、甲基安非他
    命之低度行為，應為其施用之高度行為所吸收，均不另論罪
    。被告先後多次分別施用第一級毒品、第二級毒品之行為，
    均各時間緊接，犯罪構成要件相同，顯係基於概括之犯意反
    覆為之，均為連續犯，應依刑法第五十六條之規定論以一罪
    ，並各依法加重其刑。再被告所犯施用第一級毒品罪與施用
    第二級毒品罪，犯意各別，犯罪構成要件互殊，應予分論併
    罰。再毒品危害防制條例已於九十二年七月九日修正公佈，
    並於九十三年一月九日施行，被告犯罪時間均在該條例修正
    施行之後，自應適用修正後之毒品危害防制條例規定處理，
    附此敘明。爰審酌被告經觀察勒戒之處遇措施後，猶未能深
    切體認毒品危害己身之鉅，及早謀求脫離毒害之道，反而於
    出所後伺機再犯，未見有何收斂、警惕之意，足徵被告依賴
    毒品至深，自有使其接受相當時期監禁以敦化性情之必要，
    惟念及被告於法院審理時尚能坦承犯行，且施用毒品固戕害
    個人健康至深，然就他人權益之侵害仍屬有限，及其犯罪目
    的、手段、智識程度等一切情狀，分別量處如主文所示之刑
    ，並定其應執行刑，以示懲儆。
三、扣案之毒品海洛因（驗餘合計淨重二．０二公克）為毒品危
    害防制條例第二條第二項第一款規定之第一級毒品，毒品甲
    基安非他命四包（含外包裝袋四只《因殘留之甲基安非他命
    毒品已無法與該外包裝袋析離，應全部視為被查獲之毒品》
    ，毛重八．五四公克）則為毒品危害防制條例第二條第二項
    第二款規定之第二級毒品，不論屬於犯人與否，均應依毒品
    危害防制條例第十八條第一項前段規定沒收銷燬之；又依毒
    品危害防制條例第十八條第一項之規定，得諭知沒收並銷燬
    之者，以查獲之毒品及專供製造或施用毒品之器具為限，並
    不及於毒品之外包裝。本件經查獲之供前開第一級毒品海洛
    因包裝用之外包裝袋三只（空包裝重一．三八公克）既與毒
    品海洛因分別鑑秤其重量，與毒品海洛因即無難以析離而無
    法個別宣告沒收之情事，故應認係被告所有供犯罪所用之物
    ，爰依刑法第三十八條第一項第二款之規定宣告沒收之（最
    高法院九十三年度臺上字第二七四三號判決參照）。
據上論斷，應依刑事訴訟法第二百七十三條之一第一項、第二百
九十九條第一項前段，毒品危害防制條例第十條第一項、第二項
、第十八條第一項前段、第二十三條第二項，刑法第十一條、第
五十六條、第三十八條第一項第二款、第五十一條第五款，判決
如主文。
中　　華　　民　　國　　94　　年　　10　　月　　12　　日
                  刑事第十三庭  法  官  許月馨
上正本證明與原本無異。
如不服本判決，應於送達後十日內向本院提出上訴狀（須附繕本
），上訴於臺灣高等法院臺中分院。
中　　華　　民　　國　　94　　年　　10　　月　　12　　日
                                書記官  詹東益
附錄論罪科刑法條
毒品危害防制條例
第十條第一項：施用第一級毒品者，處六月以上五年以下有期徒
刑。
第十條第二項：施用第二級毒品者，處三年以下有期徒刑。
